【裁判字號】    89,訴,834
【裁判日期】    890825
【裁判案由】    偽造文書等
【裁判全文】
臺灣桃園地方法院刑事判決                          八十九年度訴字第八三四號
    公  訴  人  臺灣桃園地方法院檢察署檢察官
    被      告  甲○○
右列被告因偽造文書案件，經檢察官提起公訴（八十九年度偵字第二七０九號），本
院判決如左：
    主      文
甲○○共同行使偽造私文書，足以生損害於他人，累犯，處有期徒刑肆月。
附表所示之物，均沒收之。
    事      實
一、甲○○曾於民國八十三年間因違反麻醉藥品管理條例案件，經臺灣板橋地方法院
    判處有期徒刑四月，於八十四年六月六日徒刑執行完畢，猶不知悔改，於八十八
    年八月底、九月初不詳時間，在桃園縣中壢市第一士校旁拾獲乙○○所遺失之國
    民身分證，當時因另涉有毒品案件，擬以該身分證辦理申請行動電話門號使用，
    竟意圖為自己不法之所有，將之侵占入己。又意圖以他人名義請領行動電話門號
    使用，致行動電話業者無從索討通話費，以取得不法利益，明知乙○○並未授權
    其申請行動電話門號，竟基於偽造文書之犯意，於八十八年九月間某日，在桃園
    縣八德市○○街三三巷六九弄家中，將乙○○之國民身分證交予有犯意聯絡之黃
    章峰（另案審理中）辦理申請行動電話，冒用乙○○名義，偽造乙○○之署押於
    附表編號一所示之遠傳電信公司行動電話申請書，連同乙○○之身分證影本持以
    行使，交付不知情位於桃園信中壢市「全虹通信廣場」等商號門市承辦人員，持
    向遠傳電信公司申請行動電話門號，致遠遠傳電信公司陷於錯誤陷於錯誤，而核
    配所示行動電話門號並交付如附表編號二ＳＩＭ卡與黃章峰，足以生損害於乙○
    ○、遠傳電信公司對於行動電話用戶管理之正確性。嗣黃章峰未及將該ＳＩＭ卡
    交付甲○○使用，即於同年九月二十九日十八時三十分許，為警查獲，循線查悉
    上情。
二、案經台灣桃園地方法院檢察署檢察官自動檢舉偵查起訴。
    理      由
一、右揭犯罪事實業據被告甲○○迭於警訊、偵查及本院審理時坦承不諱，核與另案
    被告黃章峰於警訊、偵查及本院審理時供述之情節相符，關於該乙○○身分證係
    其所遺失一節，亦經證人乙○○於警訊中證述明確，並有扣案之乙○○前揭國民
    身分證、乙○○名義之行動電話申請書及遠傳電信公司ＳＩＭ卡可資佐證。是本
    件被告事證明確，犯行洵堪認定。
二、查另案被告黃章峰向電信公司所申請之行動電話門號卡（即ＳＩＭ卡），尚未及
    交付被告使用，即為警查獲一節，業據另案被告黃章峰於本院另案審理時供陳明
    確，且本院就被告冒用他人名義申請行動電話門號欠費金額分別於八十九年五月
    二十二日、八十九年六月二十九日向遠傳電信公司函查，經該公司以傳真覆本院
    謂，查無乙○○申請資料等語。足認被告冒用他人名義申請行動電話門號卡，未
    取得免付通訊費用之不法利益，應認被告此詐欺得利行為尚屬未遂階段。核被告
    所為，係犯刑法第三百三十七條侵占遺失物罪、第二百十六條、第二百十條行使
    偽造私文書罪、第三百三十九條第三項、第二項之罪詐欺得利未遂罪。其偽造署
    押為偽造私文書之部分行為，又其偽造之低度行為則為行使之高度行為所吸收，
    均不另論罪。所犯上開三罪間，有方法結果之牽連關係，應從一重之行使偽造私
    文書罪處斷。被告與另案被告黃章峰就行使偽造私文書、詐欺得利未遂罪間，有
    犯意聯絡，行為分擔，均為共同正犯。又公訴人起訴書犯罪事實欄雖未敘及被告
    致使遠傳電信公司陷於錯誤，而核配行動電話門號並交付ＳＩＭ卡與黃章峰之犯
    罪事實，然起訴犯罪事實既已敘及被告為謀取冀免行動電話業者索討通話費之不
    法利益，是此部分之事實應認起訴書漏未記載，同時證據並所犯法條欄就被告詐
    欺得利部分之犯行，亦漏引法條，應予補充。另案被告黃章峰利用不知情「全虹
    通信廣場」等商號門市承辦人員犯罪，為間接正犯。末查被告前曾違反麻醉藥品
    管理條例案件，經臺灣板橋地方法院判處有期徒刑四月確定，並於八十四年六月
    六日執行完畢，五年以內再犯本件有期徒刑以上之罪，為累犯，依刑法第四十七
    條規定加重其刑。爰審酌被告正值壯年，不思勤奮向上，從事不法行為，其犯罪
    動機、目的無非藉冒用他人名義申請行動電話門號以牟取不法利益，雖已取得行
    動電話門號卡（即ＳＩＭ卡）尚未開始使用，所侵害之利益尚屬輕微，犯罪後坦
    承犯行態度良好等及其他一切情狀，量處如主文所示之刑，以資懲儆。
三、偽造如附表編號一所示之署押，應依刑法第二百十九條宣告沒收。扣案之遠傳電
    信公司行動電話門號卡（即ＳＩＭ卡），乃被告及另案被告黃章峰犯罪所共得之
    物，應依刑法第三十八條第一項第三款宣告沒收。
據上論斷，應依刑事訴訟法第二百九十九條第一項前段，刑法第三百三十七條、第二
百十六條、第二百十條、第三百三十九條第三項、第二項、第五十五條、第三十八條
第一項、第三款、第二百十九條、第四十七條，罰金罰鍰提高標準條例第一條前段，
判決如主文。
本案經檢察官張春暉到庭執行職務
中      華      民      國    八十九    年      八      月    二十五    日
                                      臺灣桃園地方法院刑事第五庭
                                          審判長  法  官  范清銘
                                                  法  官  吳麗英
                                                  法  官  黃永定
右正本證明與原本無異。
如不服本判決，應於判決送達後十日內向本院提出上訴狀( 應附繕本 )，上訴於
臺灣高等法院。
                                                  書記官  陳月桂
中        華        民        國   八十九   年     八   月    二十五    日
附論罪科刑法條依據：
刑法第三百三十七條 (侵占遺失物罪)
意圖為自己或第三人不法之所有，而侵占遺失物、漂流物或其他離本人所持有之物者
，處五百元以下罰金。
刑法第二百一十六條 (行使偽造變造或登載不實之文書罪)
行使第二百十條至第二百十五條之文書者，依偽造、變造文書或登載不實事項或使登
載不實事項之規定處斷。
刑法第二百一十條 (偽造變造私文書罪)
偽造、變造私文書，足以生損害於公眾或他人者，處五年以下有期徒刑。
刑法第三百三十九條 (普通詐欺罪)
意圖為自己或第三人不法之所有，以詐術使人將本人或第三人之物交付者，處五年以
下有期徒刑、拘役或科或併科一千元以下罰金。
以前項方法得財產上不法之利益或使第三人得之者，亦同。
前二項之未遂犯罰之。
附表：
┌──┬──────────────┬───┬─────────────┐
│編號│名                        稱│數  量│沒    收    性    質      │
│    │                            │      │                          │
├──┼──────────────┼───┼─────────────┤
│ 一 │遠傳電信公司行動電話門號申請│二  枚│偽造之署押                │
│    │書內有偽造「乙○○」之署押  │      │                          │
├──┼──────────────┼───┼─────────────┤
│ 二 │遠傳電信公司核配之行動電話門│一  張│被告所有且為其犯罪所得    │
│    │號卡（即ＳＩＭ卡）          │      │                          │
└──┴──────────────┴───┴─────────────┘


司法院資訊處製作；財團法人民間司法改革基金會備份。
